【裁判字號】    95,聲,1656
【裁判日期】    950929
【裁判案由】    返還擔保金
【裁判全文】
臺灣高雄地方法院民事裁定              95年度聲字第1656號
聲  請  人  乙○○
相  對  人  威進國際資訊股份有限公司
法定代理人  甲○○
上當事人間返還擔保金事件，本院裁定如下：
    主  文
本院民國九十三年度存字第三七二八號提存事件聲請人所提存之
擔保金新臺幣玖拾萬元准予返還。
    理  由
一、按訴訟終結後，供擔保人證明已定20日以上之期間，催告受
    擔保利益人行使權利而未行使者，法院應依供擔保人之聲請
    ，以裁定命返還其提存物；此一有關訴訟費用擔保之規定，
    於其他依法令供訴訟上之擔保者準用之，民事訴訟法第104
    條第1 項第3 款及第106 條前段分別定有明文。次按，訴經
    撤回者，視同未起訴，復為同法第263 條第1 項前段所明文
    規定。
二、聲請意旨略以：聲請人與相對人間請求給付薪資事件涉訟，
    聲請人前遵鈞院93年度裁全字第6136號民事裁定，為擔保假
    扣押，提供新臺幣90萬元為擔保金，並以鈞院93年度存字第
    3728號提存書提存在案。茲因聲請人與相對人前開給付薪資
    訴訟，經鈞院94年度勞訴字第29號、臺灣高等法院高雄分院
    94年度勞上字第14號判決駁回聲請人之請求，嗣經最高法院
    於95年5 月19日，以95年度臺上字第1058號裁定駁回聲請人
    之上訴而告確定，訴訟程序因而終結，聲請人乃以臺北南海
    郵局723 號存證信函催告受擔保利益人即相對人於20日內行
    使權利，並於95年6 月11日送達相對人，相對人雖於同月30
    日具狀對聲請人提起損害賠償之訴，而由鈞院以95年度訴字
    第2555號受理在案，惟相對人旋即於同年9 月4 日即具狀向
    鈞院撤回起訴，依民事訴訟法第263 條第1 項前段，視同未
    起訴，則相對人收受聲請人之存證信函迄今，已逾20日未行
    使權利，爰依法聲請准予返還擔保金等語。
三、經查，聲請人前揭關於起訴相對人給付薪資訴訟，經法院判
    決敗訴確定後，寄發存證信函催告相對人行使權利，經相對
    人提起民事損害賠償訴訟後，復具狀撤回起訴，迄今已逾20
    日仍未行使權利之主張，業據其提出存證信函、掛號郵件回
    證、本院93年度裁全字第6136號裁定、93年度存字第3728號
    提存書、最高法院95年度臺上字第1058號民事裁定、相對人
    請求損害賠償之起訴狀、相對人撤回起訴狀影本各1 份為證
    ，並經本院依職權調取本院94年度勞訴字第29號、臺灣高等
    法院高雄分院94年度勞上字第14號、最高法院95年度臺上字
    第1058號、本院93年度執全字第3301號、93年度存字第3728
    、本院95年度訴字第2555號號卷宗核閱屬實，而相對人迄今
    未對聲請人行使權利乙節，亦據本院查證明確，有本院民事
    紀錄科查詢表3 紙及電話記錄1 份在卷可憑，自堪認定。從
    而，聲請人聲請返還擔保金，於法有據，應予准許。
四、依民事訴訟法第104 條第1 項第3 款、第106 條前段，裁定
    如主文。
中    華    民    國    95    年    9     月    29    日
                  民事第六庭  法  官  高增泓
上為正本係照原本作成。
如對本裁定抗告須於裁定送達後10日內向本院提出抗告狀。
中    華    民    國    95    年    9     月    29    日
                              書記官  王敏東


司法院資訊處製作；財團法人民間司法改革基金會備份。
